# 母公司委托子公司研发的抵销

提问人：ycy5312 时间：2017-03-19 21:45:53
请教陈版：母公司委托子公司（持股80%另20%为个人持股）进行研发，子公司确认收入并结转相应成本，母公司计入管理费用-研发费，请问合并报表应如何抵销？

回答人：chenyiwei
这属于合并报表层面的逆流交易。因为一方计入收入而另一方计入管理费用，所以期末无未实现利润。假设内部交易价款为 100 ，对应子公司的成本为 80 ，则抵销分录为： 借：营业收入 100 ，贷：管理费用——研发费 20 ，贷：营业成本 80

提问人：心海拂清风 时间：2017-03-20 09:44:19
内部销售形成的中不包含的未实现内部销售损益，因此不对少数股东进行分摊。是这样吧。

回答人：chenyiwei
是。